【裁判字號】    97,易,185
【裁判日期】    970918
【裁判案由】    違反家庭暴力防治法
【裁判全文】
臺灣臺東地方法院刑事判決               97年度易字第185號
公  訴  人  臺灣臺東地方法院檢察署檢察官
被      告  丙○○
上列被告因違反家庭暴力防治法案件，經檢察官提起公訴（97年
度偵字第1263號），本院依簡式審判程序審理，判決如下：
    主    文
丙○○違反法院依家庭暴力防治法第十四條第一項所為禁止騷擾
行為及遠離住所之民事通常保護令裁定，累犯，處有期徒刑伍月
，如易科罰金，以新臺幣壹仟元折算壹日。
    犯罪事實
一、丙○○係乙○○之子，彼此間具有家庭暴力防治法第3條第3
    款所定之家庭成員關係，其前因違反家庭暴力防治法案件，
    經本院以96年度東簡字第276號及96年度易字第303號分別判
    處有期徒刑3月及5月確定，經接續執行，於97年4月22日縮
    短刑期執行完畢。詎猶不知警惕，竟於97年5月5日晚上7時
    許，在乙○○位於臺東縣卑南鄉○○村○○路50號住處，點
    火燃燒物品，並辱罵乙○○，致乙○○心生恐懼，不堪其擾
    ，乃向本院民事庭聲請核發保護令，經本院於同年6月13日
    核發97年度家護字第75號民事通常保護令，裁定命丙○○不
    得對於乙○○實施身體或精神上不法侵害之行為及騷擾之行
    為，並應遠離乙○○位在臺東縣卑南鄉○○村○○路50號住
    所至少100公尺，保護令有效期間為1年。詎丙○○明知上開
    保護令之內容，竟無視該保護令之禁制，仍基於違反上開保
    護令之犯意，於該保護令有效期間內之97年6月26日晚上8時
    至9時許，酗酒後進入乙○○前揭住處，並以閩南語「你做
    什麼小」之言語辱罵乙○○，違反不得對乙○○為騷擾之行
    為，及應遠離乙○○上址住所至少100公尺之通常保護令，
    嗣經乙○○報警究辦，始查知上情。
二、案經臺東縣警察局臺東分局報告臺灣臺東地方法院檢察署檢
    察官偵查起訴。
    理    由
一、本件檢察官認被告丙○○涉犯家庭暴力防治法第61條第2款
    、第4款之違反保護令罪嫌而提起公訴，係屬刑事訴訟法第
    376條第1款所定之罪，依同法第284條之1規定，第一審得由
    法官一人獨任審判。
二、訊據被告丙○○對於上開犯罪事實，迭於偵查、本院準備程
    序及審理中坦承不諱（見偵卷第7及8頁、本院卷第29及33頁
    ），核與證人即被害人乙○○於警詢中證述之情節大致相符
    （見警卷第11及12頁），並有刑案現場照片2張及本院97年
    度家護字第75號民事通常保護令1份附卷可稽（見警卷第8及
    14至16頁），足認被告上開任意性自白確與事實相符，應可
    採信。本件事證已臻明確，被告前揭犯行洵堪認定，應予依
    法論科。
三、按家庭暴力防治法所稱家庭暴力，指家庭成員間實施身體或
    精神上不法侵害之行為；又所稱騷擾，指任何打擾、警告、
    嘲弄或辱罵他人之言語、動作或製造使人心生畏怖情境之行
    為，家庭暴力防治法第2條第1款、第3款分別定有明文。查
    被告丙○○係被害人乙○○之子，彼此間具有家庭暴力防治
    法第3條第3款所定之家庭成員關係。又被告於夜間進入被害
    人乙○○前揭住所，以閩南語「你做什麼小」之言語辱罵被
    害人，足致被害人心生畏怖，顯屬對被害人為騷擾之行為。
    是核被告所為，係違反法院依家庭暴力防治法第14條第1項
    第2款、第4款所為之禁止騷擾行為及遠離住所之民事通常保
    護令裁定，而犯同法第61條第2款、第4款之違反保護令罪。
    被告於前述時間，進入被害人上址住所，並對被害人為上開
    騷擾行為，係於密切接近之時間及同地實行，侵害同一之法
    益，各行為之獨立性極為薄弱，且係出於同一違反上開保護
    令之目的，依一般社會健全觀念，顯難強予分開，應視為數
    個舉動之接續施行，合為包括之一行為予以評價。又被告雖
    以一行為同時違犯家庭暴力防治法第61條第2款及第4款之規
    定，惟法院依同法第14條第1項規定核發保護令者，該保護
    令所諭知之數款規定，均係保護令之內容，僅係將其違犯情
    形逐一列舉，如同時違反保護令內之數款規定，仍祇成立一
    違反保護令罪。被告有如犯罪事實欄所載論罪科刑及執行情
    形，有臺灣高等法院被告前案紀錄表1份在卷可按，其於有
    期徒刑執行完畢後，5年以內再故意犯本案有期徒刑以上之
    罪，為累犯，應依刑法第47條第1項規定加重其刑。爰審酌
    被告與被害人為一親等直系血親之關係，其前有多次違反保
    護令罪之前科，甫於97年4月22日縮短刑期執行完畢，竟再
    次於酒後對被害人為前述違反保護令之行為，足徵被告仍未
    記取前案之教訓，引以為警惕，且乏悛悔之意，更不知感念
    尊親劬育之辛勞，無視倫常，惟念及被告尚能坦認犯行，犯
    罪後態度尚可，並參酌被害人於警詢中明確表達再無法忍受
    被告之行為（見警卷第12頁）及檢察官之求刑尚嫌過重等一
    切情狀，量處如主文所示之刑，並諭知易科罰金之折算標準
    。
據上論斷，應依刑事訴訟法刑事訴訟法第284條之1、第273條之1
第1項、第299條第1項前段，家庭暴力防治法第61條第2款、第4
款，刑法第11條前段、第47條第1項、第41條第1項前段，判決如
主文。
本案經檢察官甲○到庭執行職務。
中    華    民    國    97    年    9     月    18    日
                  刑事第一庭    法  官  康文毅
以上正本證明與原本無異。
如不服本判決應於收受本判決後10日內向本院提出上訴書狀；上
訴書狀應敘述具體理由。未敘述上訴理由者，應於上訴期間屆滿
後20日內向本院補提理由書狀（均須按他造當事人之人數附繕本
）。「切勿逕送上級法院」。
告訴人或被害人對於本判決如有不服，請書具不服之理由狀，請
求檢察官上訴者，其上訴期間之計算係以檢察官收受判決正本之
日期為準。
中    華    民    國    97    年    9     月    18    日
                                書記官  林傳坤
附錄本案論罪科刑法條全文：
家庭暴力防治法第61條
違反法院依第14條第1項、第16條第3項所為之下列裁定者，為本
法所稱之違反保護令罪，處3年以下有期徒刑、拘役或科或併科
新臺幣10萬元以下罰金︰
一  禁止實施家庭暴力行為。
二  禁止騷擾、接觸、跟蹤、通話、通信或其他非必要之連絡行
    為。
三  遷出住居所。
四  遠離住居所、工作場所、學校或其他特定場所。
五  完成加害人處遇計畫。


司法院資訊處製作；財團法人民間司法改革基金會備份。
